臺灣宜蘭地方法院刑事判決
110年度交易字第170號
公  訴  人  臺灣宜蘭地方檢察署檢察官
被      告  游如笋


上列被告因過失傷害案件，經檢察官提起公訴（110年度調偵字
第141號），被告於準備程序中就被訴事實為有罪之陳述，經本
院告知簡式審判程序之旨，並聽取被告與檢察官之意見後，本院
裁定進行簡式審判程序，判決如下：
    主  文
游如笋犯過失傷害罪，處有期徒刑參月，如易科罰金，以新臺幣
壹仟元折算壹日。 
    犯罪事實
一、游如笋於民國109年11月27日12時30分許，駕駛車牌號碼000
    0-00號自用小客車，沿宜蘭縣蘇澳鎮中山路1段由南往北方
    向行駛，行至該路段439號前，欲迴車至由北往南車道，本
    應注意在劃有分向限制線、禁止超車線之路段不得迴車，而
    依當時天候陰、日間自然光線、柏油路面濕潤無缺陷、無障
    礙物、視距良好之情形，依其智識、能力並無不能注意之情
    事，竟疏未注意及此而貿然迴轉，適李芊昀騎乘車牌號碼00
    0-0000號普通重型機車自同向後方行至該處，因閃避不及而
    撞及游如笋所駕駛自用小客車左前方，致李芊昀受有右側股
    骨幹開放性骨折、右手第五掌骨骨折、右大腿壓砸性損傷併
    神經受損、右側脇腹處擦傷等傷害。游如笋於肇事後在有偵
    查犯罪職權之機關或公務員尚未發覺其犯罪前，向據報到場
    之員警表明其為肇事者，自首而接受裁判。
二、案經李芊昀訴由宜蘭縣政府警察局蘇澳分局報告臺灣宜蘭地
    方檢察署檢察官偵查起訴。
    理  由
壹、程序部分
    本判決所引用傳聞證據之證據能力，當事人於本院審理程序
    中均表示同意有證據能力（見本院卷第63頁、第66頁至第67
    頁）。基於尊重當事人對於傳聞證據之處分權，及證據資料
    愈豐富愈有助於真實發現之理念，審酌該等證據作成時並無
    違法取證或顯不可信之瑕疵，以之作為證據應屬適當，依刑
    事訴訟法第159條之5規定及最高法院104年度第3次刑事庭會
    議決議意旨，認該等證據資料均有證據能力。至本判決所引
    之非供述證據，與本案均有關連性，亦無證據證明係實施刑
    事訴訟程序之公務員以不法方式所取得，依刑事訴訟法第15
    8條之4之反面解釋，當有證據能力。
貳、實體部分
一、認定犯罪事實之理由
　㈠訊據被告游如笋對於上開犯罪事實坦承不諱（見警卷第1頁至
    第5頁、偵卷第6頁至第7頁、本院卷第62頁、第66頁），核
    與證人即告訴人李芊昀於警詢及偵查中之證述相符（見警卷
    第6頁至第8頁、偵卷第6頁至第7頁），並有道路交通事故現
    場圖（見警卷第20頁至第21頁）、道路交通事故調查報告表
    ㈠、㈡（見警卷第22頁至第23頁）、車禍事故現場照片（見警
    卷第28頁至第41頁）、醫療財團法人羅許基金會羅東博愛醫
    院109年12月2日羅博醫診字第2012002800號診斷證明書（見
    警卷第9頁）、證號查詢汽車駕駛人資料（見警卷第16頁）
    各1份、車輛詳細資料報表2紙（見警卷第18頁至第19頁），
    足認被告上開自白與事實相符，此部分之事實，首堪認定。
　㈡按汽車迴車時，應依下列規定：二、在設有禁止迴車標誌或
    劃有分向限制線，禁止超車線、禁止變換車道線之路段，不
    得迴車，道路交通安全規則第106條第2款定有明文。被告領
    有普通小型車駕駛執照（見警卷第16頁），對前述規定自應
    知悉，且依前述道路交通事故調查報告表㈠所載（見警卷第2
    2頁），本案案發時天候陰、日間自然光線、柏油路面濕潤
    無缺陷、無障礙物、視距良好，依被告之智識、能力，客觀
    上並無不能注意之情事，被告竟疏未注意而貿然迴轉，致與
    告訴人騎乘之機車發生擦撞，自有違反前開注意義務之過失
    。又告訴人於發生碰撞後，經診斷受有右側股骨幹開放性骨
    折、右手第五掌骨骨折、右大腿壓砸性損傷併神經受損、右
    側脇腹處擦傷之傷害等情，有前開診斷證明書（見警卷第9
    頁）在卷可稽，足認被告前揭過失與告訴人前開傷勢有相當
    因果關係。
　㈢綜上，本件事證明確，被告上開犯行堪以認定，應予依法論
    科。　
二、論罪
　㈠核被告所為，係犯刑法第284 條前段過失傷害罪。 
　㈡被告於本案事故後，於有偵查權限之司法警察機關尚不知何
    人犯罪前，即在場向據報到場處理之警員當場承認其為肇事
    人乙節，有宜蘭縣政府警察局蘇澳分局警備隊道路交通事故
    肇事人自首情形紀錄表1紙在卷可稽（見警卷第26頁），參
    以被告事後復無逃避本案偵查及審理之情，堪認其有自首而
    接受裁判之意思，是被告上開犯行合於自首之要件，本院審
    酌被告此舉減少事故發生之初查緝真正行為人所須耗費之司
    法資源，爰依刑法第62條前段之規定減輕其刑。
三、爰審酌被告駕駛自用小客車行經案發地點時，因貿然於禁止
    迴車之路段迴轉而肇致本件交通事故，並使告訴人受有上開
    傷害，所為顯有失當之處；復衡酌告訴人所受傷勢之嚴重程
    度，被告專科畢業之智識程度，從無前科，坦承犯行，現已
    退休，育有2名子女之家庭經濟狀況及因金額差距過大而未
    能與告訴人達成調解等一切情狀，量處如主文所示之刑，並
    諭知易科罰金折算標準，以資警惕。
據上論斷，應依刑事訴訟法第299條第1項前段、第273條之1，刑
法第284條前段、第62條前段、第41條第1項前段，刑法施行法第
1條之1第1項，判決如主文。
本案經檢察官梁光宗提起公訴，檢察官張學翰到庭執行職務。
中　　華　　民　　國　　110 　年　　11　　月　　5 　　日
                  刑事第五庭  法  官  李蕙伶
以上正本證明與原本無異。
本判決為第一審判決，當事人如不服本判決，應於收受送達後20
日內向本院提出上訴書狀（須按他造當事人之人數附繕本）；告
訴人、被害人如不服本判決，應請求檢察官於上訴期間內提出上
訴。若有上訴權人均未提出上訴，待判決確定後本件將送檢察署
執行，檢察署將以傳票或命令告知被告有關執行之事宜，被告勿
庸於收到本判決後即前來本院或檢察署繳納易科罰金或進行其他
執行事項。
                              書記官  陳靜宜　　　　　
中　　華　　民　　國　　110 　年　　11　　月　　5 　　日
附錄本案論罪科刑法條：
中華民國刑法第284條
因過失傷害人者，處1年以下有期徒刑、拘役或10萬元以下罰金
；致重傷者，處3年以下有期徒刑、拘役或30萬元以下罰金。